# 求助陈版：关于汽车零部件行业模具摊销问题

提问人：liddil 时间：2019-05-28 16:22:37
陈版，我们是一家汽车零部件生产厂商，为主机厂的 tier1 供货商。
目前我们的模具开发方式主要是我们负责开发模具，然后模具留存我们使用，客户在销售单价中予以体现逐步摊销。
现在的问题是，我们将大部分模具转移给了我们的供应商，供供应商使用我们的开具生产对应的产品。但是这些模具权属上仍然属于我们公司，折旧也计入我们公司的制造费用。
我现在考虑的是这些模具折旧费计入制造费用是否合适。这些收回来的材料基本上不需要再次加工，只需要跟公司生产的产品简单装配在一起即可对外出售。很显然，这些模具并没有参与公司内部的生产制造过程，而是用来生产外购的原材料、半成品。
请教，类似以上这种情形应如何处理。谢谢陈版的指点。

回答人：chenyiwei
可以考虑将这部分外发模具的折旧、摊销金额计入从该供应商采购的使用该批模具生产的产品的采购成本中。